最　高　行　政　法　院　裁　定
                                     100年度裁字第2875號
上  訴  人　大仙企業股份有限公司
（原審參加人）
代　表　人　陳靜寬
訴訟代理人　魏妁瑩律師
            鍾詩敏律師
上  訴  人　經濟部
（原審被告）
代　表　人　施顏祥
被 上訴 人　義大利商‧齊那巴發蘭波哥斯亞公司
（原審原告）（Zegna Baruffa Lane Borgosesia S.P.A.）
代　表　人　波拉 阿爾費雷多‧巴托（Alfredo Botto Poala）
上列當事人間商標廢止事件，上訴人對於中華民國100年8月25日
智慧財產法院100年度行商訴字第8號行政判決，提起上訴，本院
裁定如下：
　　主  文
上訴駁回。
上訴審訴訟費用由上訴人負擔。
　　理  由
一、依智慧財產案件審理法第32條規定提起上訴者，除有特別規
    定外，依同法第1條規定，應適用行政訴訟法關於上訴審程
    序相關規定。又對於高等行政法院判決之上訴，非以其違背
    法令為理由，不得為之，行政訴訟法第242條定有明文；依
    同法第243條第1項規定，判決不適用法規或適用不當者，為
    違背法令；而判決有同條第2項所列各款情形之一者，為當
    然違背法令。是當事人對於智慧財產法院之行政判決上訴，
    如依行政訴訟法第243條第1項規定，以判決有不適用法規或
    適用不當為理由時，其上訴狀或理由書應有具體之指摘，並
    揭示該法規之條項或其內容；若係成文法以外之法則，應揭
    示該法則之旨趣；倘為司法院解釋或本院之判例，則應揭示
    該判解之字號或其內容。如以行政訴訟法第243條第2項所列
    各款情形為理由時，其上訴狀或理由書，應揭示合於該條項
    各款之事實。上訴狀或理由書如未依此項方法表明，或其所
    表明者與上開法條規定不合時，即難認為已對智慧財產法院
    行政判決之如何違背法令有具體之指摘，其上訴自難認為合
    法。
二、上訴人即原審參加人大仙企業股份有限公司（下稱大仙公司
    ）於民國89年5月12日以「CASH WOOL」商標，指定使用於當
    時商標法施行細則第49條所定商品及服務分類表第24類之「
    被褥、床單、毛毯、羊毛毯、窗簾、絲被、被套、床罩、棉
    被、枕套、枕頭罩、桌毯、棉毯、絨毯、壁毯、掛毯」商品
    ，申請註冊，經經濟部智慧財產局（下稱智慧局）核准列為
    註冊第951174號商標（下稱系爭商標，如原判決附圖1所示
    ）。嗣被上訴人以系爭商標有違商標法第57條第1項第2款規
    定，於98年6月16日申請智慧局廢止其註冊。智慧局審查後
    ，以99年4月30日中台廢字第980100號商標廢止處分書（下
    稱原處分）為系爭商標之註冊應予廢止之處分。大仙公司提
    起訴願，經上訴人經濟部為「原處分撤銷，由原處分機關另
    為適法之處分」之訴願決定。被上訴人遂提起行政訴訟。經
    原審為「訴願決定撤銷」之判決，上訴人聲明上訴。
三、上訴人以原判決違背法令，主張略以：同一商品上標示2個
    以上之商標，並非法所不許，縱大仙公司於2007年週年慶專
    刊所刊之夏被商品上，將系爭商標與他人之商標「WOOLMARK
    」併用，亦足使相關消費者認識該外文「CASH WOOL」為商
    標，系爭商標占夏被比例、文字大小均不影響有依商標法第
    6條之規定合法使用之認定。該週年慶專刊可作為本件申請
    廢止日前3年內在我國已有使用系爭商標於所指定使用之商
    品之具體事證，原判決認定顯與商標法第6條規定不合，其
    見解違背法令，亦與一般論理法則及經驗法則相違等語。惟
    經核上訴人之上訴理由，無非係重述其在原審業經主張而為
    原判決摒棄不採之陳詞，或執其歧異之法律見解，就原審所
    為系爭商標是否有被上訴人於98年6月16日申請廢止系爭商
    標前3年有使用於指定使用商品等事實認定為爭議，核屬就
    原審取捨證據、認定事實之職權行使為指摘，而非具體表明
    合於不適用法規、適用法規不當、或行政訴訟法第243條第2
    項所列各款之事實，難認對原判決之如何違背法令已有具體
    之指摘。依首開規定及說明，應認其上訴為不合法。
四、據上論結，本件上訴為不合法。依智慧財產案件審理法第1
    條、行政訴訟法第249條第1項前段、第104條，民事訴訟法
    第95條、第78條、第85條第1項前段，裁定如主文。
中　　華　　民　　國　　100　 年　　12　　月　　8　　 日
                    最高行政法院第二庭
                        審判長法官　劉　鑫　楨
                              法官　姜　素　娥
                              法官　吳　慧　娟
                              法官　許　瑞　助
                              法官　李　玉　卿

以  上  正  本  證  明  與  原  本  無  異
中　　華　　民　　國　　100　 年　　12　　月　　8　　 日
　　　　　　　　　　　　　　　書記官　賀　瑞　鸞